【裁判字號】    90,易,1210
【裁判日期】    900717
【裁判案由】    違反就業服務法等
【裁判全文】
臺灣桃園地方法院刑事判決                          九十年度易字第一二一號
    公  訴  人  臺灣桃園地方法院檢察署檢察官
    被      告  東壽企業有限公司  設台北縣中和市○○路二二三巷十二號
    代  表  人  馮維中
右列被告因違反就業服務法等案件，經檢察官聲請簡易判決處刑（九十年度偵字第一
０八五號、第三三八五號），本院以通常程序判決如左：
    主  文
東壽企業有限公司無罪。
    理  由
一、公訴意旨略以：緣同案被告乙○○（業經本院於九十年六月十九日判處無罪判決
    ）係被告東壽企業有限公司（以下簡稱東壽公司）之股東，負責該公司位於桃園
    縣龜山鄉○○○路七六八之九號工廠聘雇作業員之工作。明知雇主不得聘僱或留
    用未經許可或許可失效之外國人，竟先後於八十九年七月十日及八十九年十一月
    八日，以日薪六百元，僱用未經許可之尼泊爾國人甲○○○○ＴＡＰＡＳＨＵＰ
    ＡＴＩ（以下簡稱甲○○○○ＴＡ）、ＰＲＤＥＥＰ（檢察官另行偵辦）擔任該
    公司作業員之工作，迄九十年一月四日凌晨零時十分許，在上開浩東壽公司工廠
    為警查獲，因認同案被告乙○○涉嫌違反就業服務法第五十三條第一款之規定，
    應依同法第五十八條第一項後段之規定論處，被告東壽公司應依同法第五十八條
    第二項科以罰金刑云云。
二、按犯罪事實應依証據認定之，無証據不得推定其犯罪事實。又不能証明被告犯罪
    者，應諭知無罪之判決，刑事訴訟法第一百五十四條、第三百零一條第一項分別
    定有明文。再按事實之認定，應憑証據，如未能發現相當証據，或証據不足以証
    明，自不能以推測或擬制之方法，為裁判基礎，此有最高法院四十年台上字第八
    六號判例可資參照。
三、本件公訴人認被告東壽公司涉犯上開罪嫌，係以同案被告甲○○○○ＴＡ之供述
    及卷附之公司執照為論據。訊據被告東壽公司之代表人馮維中堅決否認有右揭犯
    行，辯稱：甲○○○○ＴＡ及ＰＲＤＥＥＰ來向乙○○應徵工作時，分別出示白
    馬德紀喇嘛及晉美才仁之國民身分証，乙○○以為渠等已取得本國籍，因而僱用
    ，並為渠等辦理加入全民健康保險，乙○○於九十年一月四日晚上七時許，接獲
    一通自稱是晉美才仁及白馬德紀喇嘛的朋友打電話進來，告知渠等之身分証是假
    的，他的口音聽起來和他們二人一樣，乙○○就再向渠等二人要身分証來看，只
    有白馬德紀喇嘛拿身分証給乙○○，晉美才仁則稱他的身分証在他朋友處，乙○
    ○發現白馬德紀喇嘛的身分証上沒蓋鋼印，所以就向警方報案處理，警方到現場
    時，ＰＲＤＥＥＰ已先逃逸等語。經查，據同案被告甲○○○○ＴＡ所陳，其與
    ＰＲＤＥＥＰ確係分別持白馬德紀喇嘛及晉美才仁之國民身分証向同案被告乙○
    ○應徵工作，予以僱用後，同案被告乙○○並先後為其二人辦理全健康保險卡，
    此有全民健康保險卡二紙在卷可憑，同案被告乙○○若於聘僱之時即知渠等二人
    係非法外勞，當應儘力隱藏其僱用渠等之事實，豈可能仍主動為其二人辦理全民
    健康保險？且同案被告乙○○於得知前開國民身分証或係偽造及該二名尼泊爾籍
    人可能是非法外勞時，隨即向警方報案而查獲本案，而非以解僱該二名外勞來隱
    匿其犯行，此有有桃園縣警察局桃園分局刑事案件報告書可按，顯見同案被告乙
    ○○於僱用該二名尼泊爾籍人時，應無渠等為未經許可或許可失效之外國人之認
    知，同案被告乙○○既無此犯意，難認與就業服務法第五十三條第一款之要件相
    符，被告東壽公司無庸依該法第五十八條第二項科以罰金刑，此外復查無其他積
    極証據足認被告東壽公司有何公訴人所指之犯行，應認不能証明被告東壽公司犯
    罪，爰依法諭知無罪之判決。
參、本件雖經公訴人聲請簡易判決處刑，惟本院桃園簡易庭認有刑事訴訟法第四百五
    十一條之一第四項第四款之情形，而移請本院普通庭以通常程序審理，附此敘明
    。
據上論斷，應依刑事訴訟法第四百五十二條、第三百零一條第一項，判決如主文。
本案經檢察官許曉微到庭執行職務。
中      華      民      國    九十      年      七      月     十七     日
                              臺灣桃園地方法院刑事第二庭
                                  法  官    林  恆  吉
右正本證明與原本無異。
如不服本判決，應於判決送達後十日內向本院提出上訴狀( 應附繕本 )，上訴於
臺灣高等法院。
                                  書記官    邱  仲  騏
中      華      民      國    九十      年      七      月    二十三    日


司法院資訊處製作；財團法人民間司法改革基金會備份。
